臺灣花蓮地方法院民事裁定
111年度監宣字第65號
聲  請  人  程聖凱  

相  對  人  林阿惜  

關  係  人  花蓮縣政府

法定代理人  徐榛蔚  
上列當事人間聲請監護宣告事件，本院裁定如下：
    主  文
宣告林阿惜（女，民國○○○年○月○日生，身分證統一編號：Z0000
00000號）為受監護宣告之人。
選定聲請人為相對人之監護人。
指定關係人花蓮縣政府為會同開具財產清冊之人。
程序費用由相對人負擔。
    理  由
一、聲請意旨略以：聲請人為相對人之子，相對人因中風等病症
    ，致不能為意思表示或受意思表示，亦不能辨識其意思表示
    之效果，已達受監護宣告之程度，爰依民法第14條及家事事
    件法第164條等規定，聲請准予對相對人為監護宣告，並選
    定聲請人為其監護人，及指定關係人花蓮縣政府為會同開具
    財產清冊之人等語。
二、按對於因精神障礙或其他心智缺陷，致不能為意思表示或受
    意思表示，或不能辨識其意思表示之效果者，法院得因本人
    、配偶、四親等內之親屬、最近一年有同居事實之其他親屬
    、檢察官、主管機關、社會福利機構、輔助人、意定監護受
    任人或其他利害關係人之聲請，為監護之宣告，民法第14條
    第1項定有明文。
三、經查，聲請人上開主張，業據其提出親屬系統表、戶籍謄本
    、印鑑證明、所得及財產清單、身心障礙證明為證。而本院
    於民國111年5月13日在鑑定人蔡欣記醫師前訊問相對人，相
    對人乘坐輪椅、插鼻胃管、包尿布、拍打叫喚無反應、無法
    回應指令。又經鑑定人鑑定後認：鑑定當日相對人生命徵象
    尚穩，叫喚無反應，需使用鼻胃管、尿布，長期臥床。日常
    生活均需他人協助、無經濟活動能力、無社會能力。因認相
    對人有血管性失智，而完全不能為意思表示或受意思表示，
    或辨識其意思表示效果，無回復之可能性等語，此有花蓮慈
    濟醫院精神鑑定報告書在卷足按（見本院卷第67頁至第69頁
    ）。是本院依上開事證及鑑定人意見，認相對人因罹患上開
    疾病，已達不能為意思表示或受意思表示，及不能辨識其意
    思表示效果之程度，故聲請人聲請本件監護宣告為有理由，
    應予准許，爰依法宣告相對人為受監護宣告之人。
四、另聲請人聲請選定其為監護人，指定關係人花蓮縣政府為會
    同開具財產清冊之人部分，本院囑託維安社會工作師事務所
    訪視相對人，據覆略以：聲請人為相對人之子，目前穩定就
    業中，自相對人中風臥床以來，聲請人便聘有外籍監護工照
    顧相對人，並與相對人同住，目前相關費用均由相對人退休
    金支應。社工訪視時，住家一樓設置有病床、圍簾、氣墊床
    以及抽痰機等照顧設備，環境整潔無異味，相對人皮膚完整
    無缺損。聲請人目前身心狀況良好，有穩定工作及收入，對
    擔任監護人有積極意願，對相對人之身心狀況尚能掌握，且
    過去對相對人無不利事由，經評估並無不適任監護人之情事
    （見本院卷第73頁至第77頁）。本院審酌上開訪視報告內容
    ，及聲請人為相對人之子，聘有監護工照護相對人，照顧狀
    況亦屬良好，若能以此作為相對人未來照顧狀況之基礎，亦
    屬對相對人有利。又相對人除由聲請人擔任監護人外，無其
    他最近親屬，且相對人手足年邁，無意願擔任會同開具財產
    清冊之人。為維護相對人之權益考量，實需公正之第三人擔
    任會同開具財產清冊之人。而花蓮縣政府為社會福利之主管
    機關，應能以其所轄資源及專業人力，公正並完整地開具相
    對人之財產清冊，且經本院函詢花蓮縣政府，據花蓮縣政府
    以111年5月11日府社福字第1110086429號函文表示衡量相對
    人之最佳利益，同意擔任會同開具財產清冊之人等語（見本
    院卷第53頁）。本院認聲請人聲請選定其擔任相對人林阿惜
    之監護人，並指定關係人花蓮縣政府擔任會同開具財產清冊
    之人，符合受監護宣告人之最佳利益，核無不當。爰選定聲
    請人擔任受監護宣告人之監護人，並指定關係人花蓮縣政府
    擔任會同開具財產清冊之人。
五、依家事事件法第164條第2項，裁定如主文。
中　　華　　民　　國　　111 　年　　6 　　月　　 2　　日
                  家事法庭    法  官    何効鋼
以上正本係照原本作成。
如對本裁定抗告，須於裁定送達後10日之不變期間內，向本院提
出抗告狀，並繳納抗告費新臺幣1,000元。
中　　華　　民　　國　　111 　年　　6 　　月　　2 　　日
                              書記官    蔡昀蓁